【裁判字號】    97,易,3491
【裁判日期】    970930
【裁判案由】    妨害自由
【裁判全文】
臺灣臺中地方法院刑事判決              97年度易字第3491號
公  訴  人  臺灣臺中地方法院檢察署檢察官
被      告  乙○○
上列被告因妨害自由案件，經檢察官提起公訴（97年度偵緝字第
1424號），本院判決如下：
    主  文
乙○○以加害生命、身體之事，恐嚇他人致生危害於安全，處拘
役拾日，如易科罰金，以新臺幣壹仟元折算壹日。
    事  實
一、乙○○與陳宇鳳為朋友關係。陳宇鳳原於李綜合醫院大甲分
    院擔任護士，於民國96年6 月15日19時許，因故遭該院免職
    ，並經該院護理部主任告知後，旋於同日19時56分8 秒，以
    其使用之00-00000000 號電話，撥打至乙○○使用之00-000
    0000號電話，告知乙○○其遭免職。乙○○聽聞後，於同日
    20時1 分3 秒，以00-0000000號電話，撥打電話至該院之00
    -00000000 號電話，經轉接至該院執行長甲○○之分機。甲
    ○○接聽後，乙○○竟基於恐嚇危害安全之犯意，先向甲○
    ○質問何以陳宇鳳遭免職，並以加害生命及身體之事，向甲
    ○○恫稱：「認識很多臺中、臺南道上兄弟，會在醫院門口
    等你」、「我會吃冷稀飯等你」、「要注意不明原因的車禍
    」，致甲○○心生畏懼，足生危害於甲○○之安全。
二、案經甲○○訴請臺中縣警察局大甲分局報請臺灣臺中地方法
    院檢察署檢察官偵查起訴。
    理  由
壹、程序方面：
一、按被告以外之人於審判外之言詞或書面陳述，除法律有規定
    者外，不得作為證據。被告以外之人於審判外之陳述，雖不
    符刑事訴訟法第159 條之1 至4 之規定，而經當事人於審判
    程序同意作為證據，法院審酌該言詞陳述或書面陳述作成時
    之情況，認為適當者，亦得為證據。刑事訴訟法第159 條第
    1 項、第159 條之5 第1 項分別定有明文。證人陳宇鳳及甲
    ○○之警詢筆錄，為被告乙○○以外之人在審判外之陳述，
    原不得作為證據，但經被告同意作為證據，本院審酌該言詞
    陳述作成之情況，認為適當，得為證據，合先說明。
二、又被告於本院審理時提出之其與證人陳宇鳳於96年7 月4 日
    以MSN 對話電腦列印紀錄（詳本院27至46頁），欲以證人陳
    宇鳳審判外陳述，證明其於96年7 月4 日始知證人陳宇鳳遭
    免職一節。然證人陳宇鳳於電腦設備中以MSN 方式，與被告
    之對話，經被告列印後，係屬被告以外之人審判外之書面陳
    述，查無法律規定有得為證據之例外事由，復經公訴人於本
    院審理程序表示無證據能力（詳本院卷17頁），依上開說明
    ，無證據能力，不得採為證據，併此說明。
貳、實體方面：
一、訊據被告於本院坦承於上揭時、地，撥打電話予證人甲○○
    ，並與證人甲○○交談等情不諱，惟否認有何恐嚇危害安全
    犯行，辯稱：未恐嚇甲○○，且於7 月4 日始知陳宇鳳遭免
    職，自無可能於6 月15日以陳宇鳳遭免職為由恐嚇甲○○云
    云（詳本院卷16、17頁）。惟查：
  (一)被告於96年6 月15日20時1 分3 秒，以00-0000000號電話，
    撥打電話至李綜合醫院大甲分院之00-00000000 號電話，經
    轉接至該院執行長甲○○之分機，並與甲○○對話之事實，
    業據被告於本院坦承不諱（詳本院卷16頁），並有通聯調閱
    查詢單在卷可稽（詳警卷13頁）。是被告此部分自白與事實
    相符，堪以採信。
  (二)又證人甲○○先於1.警詢證稱：張姓男子說他有很多兄弟，
    至臺南、臺中，要我注意一點，並要在醫院門口堵我，要我
    小心一點，隨時準備好等我，要我注意不明原因車禍。聽該
    話後，會覺得不安等語（詳警卷8 頁）；復於2.檢察官訊問
    時證稱：被告說「吃冷稀飯等你」、「有很多兄弟住臺南、
    臺中，要注意一點」及「要在醫院門口堵你」等語（詳偵緝
    卷17頁）；再於3.本院證稱：被告說「認識很多臺中、臺南
    道上兄弟，會在醫院門口等你」、「我會吃冷稀飯等你」、
    「要注意不明原因的車禍」，那時後有點害怕。接獲被告電
    話前，不認識被告，且於冤仇，基於醫院行政安全程序，若
    接獲此類電話，應報案等語甚詳（詳本院卷18、19頁）。而
    證人甲○○與被告素不相識，無任何仇隙，自無必要誣指被
    告，且歷次於警詢、檢察官訊問及本院審理時所證情節前後
    一致，自可採信。是被告確於上揭時、地，對證人甲○○為
    恐嚇言語之事實，堪以認定。至於被告於檢察官訊問時辯稱
    ：未說過恐嚇話語云云（詳偵緝卷7 頁），顯屬卸責之詞，
    不足採信。
  (三)另被告於本院辯稱：96年6 月15日晚間撥打電話至醫院前，
    陳宇鳳打電話告訴我她要下班被刁難，未提及免職云云（詳
    本院卷20頁）。然1.證人甲○○先於警詢證稱：自稱陳宇
    鳳朋友的張姓男子，詢問因何事停職我朋友陳宇鳳，我就回
    說該名員工嚴重違反工作紀律，因屢勸不聽，經人評會給予
    免職等語（詳警卷5 頁）；復於檢察官訊問時證稱：我於
    20時許，接獲一通電話，他說他住臺南姓張，是陳宇鳳的朋
    友。他談到一些有關陳宇鳳離職之事，問為何要陳宇鳳離職
    等語（詳偵緝卷17頁）；再於本院證稱：被告自稱是陳宇
    鳳的朋友，主動質疑證人陳宇鳳何以遭免職，我向被告說明
    是按照行政程序，由護理部決議，再由護理部主任通知陳宇
    鳳等語甚詳（詳本院卷18頁），經核與2.證人陳宇鳳先於
    警詢證稱：我於96年6 月15日晚上，有接到被告的電話，我
    向被告說：我被免職了。…（問：乙○○為何要向執行長說
    恐嚇話語？）因他知道我被免職，所以問我在何處工作等語
    （詳警卷2 、3 頁）；復於檢察官訊問時證稱：有向被告
    講過遭免職之事等語（詳偵緝卷17頁）；再於本院證稱：
    院方人員於96年6 月15日19時許，告知我免職，於遭免職後
    ，我以00-00000000 號電話，於同日19時56分8 秒許，撥打
    至被告使用之00-0000000號電話，對於警詢筆錄中提到有向
    被告說遭免職部分沒有意見等語相符（詳本院卷20頁）。如
    此觀之，證人陳宇鳳於96年6 月15日19時許，遭李綜合醫院
    大甲分院免職後，即以電話告知被告。而不論被告理解之「
    免職」、「停職」或「離職」等意思是否相同，但足以確認
    者即為被告確以證人陳宇鳳無法繼續在該院工作為由，在電
    話中質問證人甲○○。益證被告確於96年6 月15日時，便已
    得知證人陳宇鳳無法繼續在該院工作，因而以電話恫嚇證人
    甲○○甚明。是被告上開所辯，顯屬卸責之詞，亦非可採。
  (四)綜上，本件事證明確，被告犯行，堪以認定。
二、核被告所為，係犯刑法第305 條之恐嚇危害安全罪。爰審酌
    被告與證人陳宇鳳為朋友關係，於知悉證人陳宇鳳遭李綜合
    醫院大甲分院免職後，竟為友人出氣，而以電話恫嚇該院執
    行長甲○○，及其犯行僅止於口頭恫嚇，未為進一步加害行
    為，暨犯後否認犯行等一切情狀，量處如主文所示之刑，併
    宣示如易科罰金之折算標準。
據上論斷，應依刑事訴訟法第299 條第1 項前段，刑法第305 條
、第41條第1 項前段，刑法施行法第1 條之1 ，判決如主文。
本案經檢察官丙○○到庭執行職務
中    華    民    國    97    年    9     月    30    日
                  刑事第十六庭  法  官  柯志民
上正本證明與原本無異。
如不服本判決，應於收受送達後10日內向本院提出上訴書狀（應
敘述具體理由並附繕本）。
上訴書狀如未敘述理由，應於上訴期間屆滿後20日內補提理由書
於本院。
                                書記官  賴亮蓉
中    華    民    國    97    年    9     月    30    日
附錄論罪科刑法條：
刑法第305條
以加害生命、身體、自由、名譽、財產之事，恐嚇他人致生危害
於安全者，處二年以下有期徒刑、拘役或三百元以下罰金。


司法院資訊處製作；財團法人民間司法改革基金會備份。
